【裁判字號】    94,家上更(一),1
【裁判日期】    950323
【裁判案由】    確認父子關係不存在
【裁判全文】
台灣高等法院高雄分院民事裁定
上訴人即
原    告    乙○○
被    告    陳象頭之遺產管理人戊○○
被上 訴 人  丙○○
訴訟代理人  張榮作律師
複代理人    陳豐裕律師
被上訴人    丁○○
                      號
被上 訴 人  辛○○
(丑○○○之 癸○○
承受訴訟人) 壬○○
            子○○
            己○○
            庚○○
兼上一人法
定代理人    甲○○
                      號
上列上訴人與被上訴人間確認父子關係不存在事件，上訴人對於
台灣高雄地方法院91年度親字第48號中華民國91年10月31日所為
判決提起上訴，經最高法院第一次發回更審，上訴人於本院追加
對被告起訴，本院裁定如下：
    主      文
追加之訴駁回。
追加訴訟費用由上訴人負擔。
    理      由
一、上訴人追加起訴主張：依戶籍記載，上訴人與被上訴人丁○
    ○、丙○○及丑○○○之父母為陳福（70年9月28日死亡）
    、黃樹蘭（83年12月11日死亡），陳福於26年（昭和12年）
    2 月15日入贅與黃樹蘭結婚，黃樹蘭招贅陳福之前，曾招贅
    訴外人陳象頭，但未辦理結婚登記，上訴人係26年5 月16日
    出生，為陳象頭與黃樹蘭所生之子，陳象頭於85年間已與上
    訴人相認。嗣陳象頭於90年5 月4 日車禍死亡，無人繼承，
    上訴人為領取陳象頭之保險理賠金及認祖歸宗，爰追加起訴
    以陳象頭之遺產管理人戊○○為被告，追加請求判決確認上
    訴人為陳象頭所生之子云云。
二、經查，本件上訴人原起訴請求確認上訴人非被上訴人丁○○
    、丙○○及丑○○○之被繼承人陳福所生之子，有原審起訴
    狀可稽（原審卷第4 頁），嗣於本院準備程序中增列陳象頭
    之遺產管理人戊○○為被告，追加請求確認上訴人為陳象頭
    之子，有訴之追加狀可按（本院卷第64頁），然被上訴人丁
    ○○並不同意上訴人追加起訴。上訴人所追加起訴者為上訴
    人對戊○○請求確認上訴人為陳象頭所生之子，而上訴人原
    請求確認上訴人非被上訴人丁○○、丙○○及丑○○○之被
    繼承人陳福所生之子。
三、在第二審追加原非當事人之人為他造當事人，除訴訟標的對
    於該人及他造當事人必須合一確定者外，非經他造及該人同
    意，不得為之，此觀民事訴訟法第446 條第1 項之規定甚明
    。本件上訴人於本院所追加之訴之他造當事人僅為陳象頭之
    遺產管理人戊○○，未將原訴訟他造當事人即被上訴人列為
    追加之訴之當事人，已據上訴人陳明在卷，且所追加訴之聲
    明為：請求確認上訴人乙○○為陳象頭所生之子，與原訴訟
    標的之聲明為：請求確認上訴人非被上訴人丁○○、丙○○
    及丑○○○之被繼承人陳福所生之子不同，即訴訟標的不同
    ，訴訟標的對陳象頭之遺產管理人戊○○及被上訴人並無合
    一確定之必要，且被上訴人丁○○不同意上訴人追加，從而
    上訴人追加之新訴即屬不合法，應以裁定予以駁回。
四、依民事訴訟法第463 條、第249 條第1 項第6 款、第95條、
    第78條、，裁定如主文。
中    華    民    國    95    年    3     月    23    日
                            民事第二庭
                                審判長法官    簡色嬌
                                法      官    林紀元
                                法      官    朱玲瑤
以上正本證明與原本無異。
如不服本裁定應於送達後10日內向本院提出抗告狀 (並按他造當
事人之人數附繕本)，並繳納抗告費新台幣1,000元。
中    華    民    國    95    年    3     月    23    日
                                書  記  官  賴梅琴


司法院資訊處製作；財團法人民間司法改革基金會備份。
